【裁判字號】    92,上易,1230
【裁判日期】    920930
【裁判案由】    電子遊戲場業管理條例
【裁判全文】
臺灣高等法院高雄分院刑事判決                  九十二年度上易字第一二三號
    上  訴  人
    即  被  告  甲○○
右上訴人因電子遊戲場業管理條例案件，不服臺灣高雄地方法院九十二年度易字第七
八六號中華民國九十二年七月十六日第一審判決（起訴案號：臺灣高雄地方法院檢察
署九十二年度偵字第二九六九號、第三九六七號、第四０五三號），提起上訴，本院
判決如左：
      主  文
上訴駁回。
      事  實
一、甲○○明知賴湧澤（業經原審判處罪刑確定）所經營設於高雄市左營區○○○路
    五四六號「長客超商」，未依電子遊戲場業管理條例規定辦理營業登記，依規定
    不得經營電子遊戲場業，竟以月薪新臺幣（下同）一萬六千元之受僱於賴湧澤擔
    任店員，自九十二年一月十六日起（起訴書僅載為一月中旬起），由賴湧澤在上
    開超商內擺設電子遊戲機「金龍鳳」、「超級賽狗」、「青龍」、「動物奇觀」
    各一台及「選物販賣機（即俗稱娃娃機）」九台（均含ＩＣ板一塊），供不特定
    人打玩而經營電子遊戲場業，甲○○則負責看管機台之工作，嗣於九十二年一月
    二十七日十六時許，適有客人詹瑞鴻打玩「動物奇觀」，經警在上址臨檢查獲，
    並扣得賴湧澤所有之上開電子遊戲機十三台（共含ＩＣ板十三塊）及機具內之現
    金一千五百三十元。
二、案經高雄市政府警察局左營分局移送臺灣高雄地方法院檢察署檢察官偵查起訴。
          理由
一、訊據被告甲○○固坦承受僱於賴澤湧，惟矢口否認有上揭犯行，辯稱伊應徵時，
    賴澤湧並未要伊保管前開機台，伊只是負責店內打掃及補貨工作，該擺設機台之
    房間都是上鎖的，賴澤湧並未要伊去動到房間之東西云云。經查：
（一）共同被告賴湧澤確係設於高雄市左營區○○○路五四六號「長客超商」之負責
      人，而該超商並未向主管機關即高雄市政府辦理經營電子遊戲場業之營利事業
      登記證之事實，已據共同被告賴湧澤於偵查中及原審審理時坦承不諱，並經被
      告甲○○於警詢、偵查中及本院審理時供認無訛，復有高雄市政府營利事業登
      記證一紙在卷可稽；又於九十二年一月二十七日十六時許，經警前往該超商臨
      檢時，確有擺設前開十三台電子遊戲機，並查獲詹瑞鴻正在該超商之隔間內打
      玩電子遊戲機「動物奇觀」之事實，亦據證人詹瑞鴻於偵查中證述明確在卷，
      並有營業場所臨檢紀錄、搜索扣押筆錄各一紙及現場相片六幀附卷可參，復有
      「金龍鳳」、「超級賽狗」、「青龍」、「動物奇觀」各一台及「選物販賣機
      」九台及機台內現金一千五百三十元扣案可佐，均堪認屬真實。
（二）被告辯稱伊不負責看管置放於房間之電玩機具云云，然查：
  １、該為警查獲之十三台電子遊戲機為被告賴湧澤所有，且係自九十二年一月十六
      日開始陳列擺設於該超商內，並供不特定人打玩，每日營業額約為一千一百元
      左右乙事，前據共同被告賴湧澤於警詢時供認在卷，有該次警詢筆錄在卷可佐
      （九十二年度偵字第四○五三號偵查卷第二頁背面、第三頁），顯與共同被告
      賴湧澤於原審所稱「沒有營業，只有維修」有所不同，就此，公訴人亦曾詢問
      共同被告賴湧澤何以會有上開坦承之情事發生，卻稱伊也不知道，而於公訴人
      再詢問有無遭刑求時，其又表示未遭刑求等語（同上偵查卷第十一頁背面），
      是若事實非如上開犯罪事實所認，則何以共同被告賴湧澤當時會坦承上情，實
      無法令人理解，雖賴澤湧於原審審理時另稱：「（為何在警察局坦承犯行？）
      警察問我話，我聽不懂（刑事卷第六九頁）」云云，惟此顯然並非真實，蓋觀
      之上開警訊筆錄之記載，當時警詢之問題是「該電子遊戲機十三台陳列營業是
      供何人打玩？」、「該娛樂類電子遊戲機十三台為何人所有？有無他寄之情形
      ？」、「該電子遊戲機十三台是於何時開始陳列高雄市左營區○○○路五四六
      號（長客超商）」，皆係如此清楚而明確，共同被告賴湧澤於偵查、原審所為
      前開辯詞，顯屬卸責之詞，不足採信。
  ２、又共同被告賴湧澤雖辯稱該電子遊戲機台是人家送修云云，惟卻於原審詢問「
      是何人送修？若係寄賣要賣給誰？賣過幾台？」等問題時，皆一概陳稱不知情
      ，是店長在處理云云（刑事卷第六八頁），然經傳訊證人即其所稱之店長林佳
      隆到院說明是否有其事時，證人林佳隆亦無法明確交待，僅略證稱：「有些是
      別人中途轉售，有些人拿來修理」等語（刑事卷第七四頁），則倘若確如共同
      被告賴湧澤所稱係他人送修，何以其與證人皆無法明確告知究係何人送修，且
      係何人寄賣，如此，如何將維修完成之機台或出賣機台之價款交予該送修或寄
      賣之人，被告賴湧澤所稱實與常情有所不符。
  ３、再前開電子遊戲機台為警查獲時，均有插電運轉，且機台內現金共有一千五百
      三十元之事實，業據被告甲○○、證人即當時正在該處打玩機台之詹瑞鴻及前
      往取締之替代役役男高瑞豐分別供明及證述明確在卷，並經前開營業場所臨檢
      紀錄記載詳實，自堪信為真實，則倘若該電子遊戲機台僅係供客人購買時試玩
      ，因購買之人並非在該處就地打玩消遣娛樂，則大可直接從機台開分試打即可
      ，何以會有高達一千五百三十元之硬幣在機台內，足見該超商決非單純經營機
      台買賣，至為灼然。
  ４、又如前所述，當時為警查獲時，證人詹瑞鴻正在該處打玩「動物奇觀」電子遊
      戲機，及證人高瑞豐進入該超商詢問被告甲○○有無機台可以玩後，甲○○即
      帶高瑞豐進入擺放四台「金龍鳳」、「超級賽狗」、「青龍」、「動物奇觀」
      電子遊戲機之前開超商之隔間內，且二人當時並未有表明要購買電子遊戲機之
      事實，已據該二位證人證述明確在卷（警卷第六頁背面、九十二年度偵字第二
      九六九號第二一頁、第三一頁背面、原審卷第七一頁），衡以證人詹瑞鴻僅係
      當天前往打玩電玩，與被告並不認識，業據證人詹瑞鴻陳明在卷，被告對此亦
      不爭執，而證人高瑞豐並不認識被告甲○○，且無怨隙，為被告甲○○自承在
      卷（刑事卷七二頁），該二位證人實不至故入被告於罪，是渠等證言自堪採信
      。準此，前開二位證人當時並非前往購買機台之人，竟能入內打玩電子遊戲機
      台，顯然非如被告所辯僅係買賣機台而已，其有經營電子遊戲場業之行為，已
      甚明顯。
  ５、至證人即店長林佳隆及店員盧佳詩雖於原審到院證稱「機台是別人送來給店長
      ，店長再請賴湧澤修理」、「機台是別人中途轉售，有些人拿來修理」云云，
      顯係迴護被告之詞，尚難據為被告有利認定之依據。綜上所述，被告所辯，因
      與事實不符，並不足採。本件事證應屬明確，被告犯行已堪認定。
二、核被告甲○○所為，係違反電子遊戲場業管理條例第十五條未依本條例規定辦理
    營利事業登記者，不得經營電子遊戲場業之規定，應依同條例第二十二條規定論
    處。被告與賴湧澤間就上開違反電子遊戲場業管理條例之犯行，有犯意之聯絡及
    行為之分擔，為共同正犯。
三、原審以被告犯罪事證明確，適用電子遊戲場業管理條例第十五條、第二十二條，
    刑法第十一條、第二十八條、第四十一條第一項、第三十八條第一項第二款、第
    三款，罰金罰鍰提高標準條例第二條，審酌被告甲○○係受僱於他人共同違法經
    營電子遊戲場業，行為不該，且犯後猶飭詞卸責，顯無悔意，考量所擺設之電子
    遊戲機台數量非鉅，經營時間不長，及被告甲○○僅係受僱他人為店員等一切情
    狀，量處拘役五十日，並諭知易科罰金之折算標準。扣案之電子遊戲機「金龍鳳
    」、「超級賽狗」、「青龍」、「動物奇觀」各一台及「選物販賣機（即俗稱娃
    娃機）」九台（均含ＩＣ板一塊）為共同被告賴湧澤所有，業據被告甲○○於警
    訊供明，為供犯罪所用之物，機具內之現金一千五百三十元，雖共同被告賴湧澤
    否認為其所有，惟應認為其犯罪所得之物，分別依刑法第三十八條第一項第二、
    三款規定，併予宣告沒收；經核認事用法均無不當，量刑亦稱允當。被告上訴意
    旨，否認犯行，指摘原判決不當，為無理由，應予駁回。
四、公訴人起訴書雖載明被告甲○○自九十一年十二月二十日起受僱於賴湧澤，並與
    賴湧澤有前開犯行之共同犯意聯絡，惟公訴人起訴書亦記載共同被告賴湧澤係自
    九十二年一月中旬起始擺設前開電動機具，是就被告甲○○自九十一年十二月二
    十日起至九十二年一月十五日間，並無公訴人所指之犯行，惟此部分因公訴人認
    與前揭有罪部分有實質上一罪之關係，爰不另為無罪之諭知。
據上論結，應依刑事訴訟法第三百六十八條，判決如主文。
本案經檢察官陳新慶到庭執行職務。
中      華      民      國    九十二    年      九      月   三十     日
                              臺灣高等法院高雄分院刑事第五庭
                                  審判長法官  吳水木
                                        法官  洪慶鐘
                                        法官  趙文淵
右正本證明與原本無異。
不得上訴。
                                  法院書記官  吳新貞
中      華      民      國    九十二    年      九      月      三十    日
附錄：本判決論罪之法條：
電子遊戲場業管理條例
第十五條
未依本條例規定辦理營利事業登記者，不得經營電子遊戲場業。
第二十二條
違反第十五條規定者，處行為人一年以下有期徒刑、拘役或科或併科新台幣五十萬元
以上二百五十萬元以下罰金。


司法院資訊處製作；財團法人民間司法改革基金會備份。
